臺灣新竹地方法院民事裁定  
110年度聲字第106號
聲  請  人  葉錦雯  

相  對  人  邱寶昌  


上列當事人間聲請停止執行事件，本院裁定如下：
    主  文
聲請人供擔保新臺幣柒拾肆萬元後，本院110年司執字36364第號
執行事件之強制執行程序，於本院110年重訴字208號事件判決確
定、和解或撤回起訴前，應暫予停止。
程序費用由聲請人負擔。
    理  由
一、按：「有回復原狀之聲請或提起再審或異議之訴，或對於和
    解為繼續審判之請求，或提起宣告調解無效之訴，撤銷調解
    之訴，或對於法院依強制執行法第4條第1項第5款之裁定提
    起抗告時，法院依必要情形，或依聲請定相當並確實擔保，
    得為停止強制執行之裁定。」強制執行法第18條第2項定有
    明文。
二、本件聲請人以其經向本院提起債務人異議之訴為理由，聲請
    裁定停止本院110年司執字第36364號執行事件之強制執行。
三、本院調取該執行卷宗及本院卷宗審究後，認為聲請人之聲請
    為有理由，應予准許。
四、次按法院依強制執行法第18條第2項定擔保金額而准許停止
    強制執行之裁定者，該項擔保係備供債權人因停止執行所受
    損害之賠償，其數額應依標的物停止執行後，債權人未能即
    時受償或利用該標的物所受之損害額，或其因另供擔保強制
    執行所受之損害額定之，非以標的物之價值或其債權額為依
    據，最高法院91年度台抗字第429號裁定意旨參照。
五、經查，相對人於系爭執行卷案求為聲請票款新台幣740萬元
　　，又依最高法院92年度台抗字第659號裁定意旨「債務人異
    議之訴之訴訟標的為該債務人之異議權，法院核定此訴訟標
    的之金額或價額，應以該債務人本於此項異議權，請求排除
    強制執行所有之利益為準」，相對人執本票裁定聲請強制執
    行之債權金額740萬元，則目的在排除系爭執行，聲請人此
    部分利益即訴訟標的價額為740萬元，本院審酌所定數額（
    現為150萬元）之通常案件，得上訴於第三審法院，參考司
    法院頒佈之各級法院辦案期限實施要點規定，第一、二、三
    審程序審判案件之期限分別為1年4個月、2年及1年，加上裁
    判送達、上訴、分案等期間，聲請人提起債務人異議之訴事
    件獲准停止執行因而致相對人之執行延宕期間，而相對人因
    停止執行可能遭受之損害，相當於債權遞延受償之利息損失
    ，是以法定遲延利息計算結果為74萬元，爰酌定此金額為聲
    請人供擔保金額。　　
六、爰依強制執行法第18條第2項、第30條之1，民事訴訟法第95
    條、第78條，裁定如主文。
中　　華　　民　　國　　110 　年　　11　　月　　1 　　日
                  民事第二庭法　官　彭淑苑
以上正本係照原本作成。
如對本裁定抗告，須於裁定送達後10日內向本院提出抗告狀。
中　　華　　民　　國　　110 　年　　11　　月　　1 　　日
                            書記官　林琬茹